臺灣高等法院臺南分院刑事裁定
111年度毒抗字第627號
抗  告  人  蕭佩伶
即  被  告          
上列抗告人即被告因聲請觀察勒戒案件，不服臺灣嘉義地方法院
中華民國111年8月1日裁定（111年度毒聲字第180號）提起抗告
，本院裁定如下：
    主  文
抗告駁回。
    理  由
一、抗告意旨略以：
    抗告人於110年11月30日某時許，在嘉義市○區○○街某友人住
    處内，以將甲基安非他命置於玻璃球內燒烤吸食煙霧之方式
    ，施用甲基安非他命1次。嗣於110年12月2日經臺灣嘉義地
    方檢察署通知至該觀護人室接受採尿送驗結果呈陽性後，即
    未再吸食。被告係因丈夫入獄 在外積欠數筆借貸金額，遭
    多位債主催討，在多方壓力下，情緒低落，沮喪不已，透過
    朋友之介紹，因而興起嘗試安非他命之念頭。所幸所欠債務
    均由親友幫忙，也已償還完畢，而自開始吸食至被通知採尿
    ，僅吸食共二次，顯無施用毒品成癮之可能，且被告願意持
    續自費接受門診追蹤治療，故應無裁定觀察、勒戒之必要與
    急迫性甚明。被告犯後坦承犯行，並積極配合，態度良好，
    僅因工作，財務壓力下所致誤觸毒品，洵屬偶發初犯，經此
    偵查程序，已至感悔悟，並深自警惕，殊無再犯之虞，被告
    為家中經濟來源，二名未成年小孩全仰賴被告扶養，如被告
    入勒戒處所觀察、勒戒，恐重創家庭經濟，無以維持生計，
    又施用毒品係戕害其個人身心健康，反社會性之程度較低，
    對他人亦未構成實害、犯罪手段平和，兼衡其學歷、經濟不
    佳、品行及生活狀況等一切情狀，懇請鈞院審酌，撤銷原裁
    定，更為適當之裁定。
二、按犯第10條之罪者，檢察官應聲請法院裁定，或少年法院（
    地方法院少年法庭）應先裁定，令被告或少年入勒戒處所觀
    察、勒戒，其期間不得逾2月；又觀察、勒戒或強制戒治執
    行完畢釋放後，3年後再犯第10條之罪者，適用同條第1項之
    規定。毒品危害防制條例第20條第1項及3項分別明文規定。
    經查：
　㈠被告於110年11月30日某時許，在嘉義市○區○○街友人住處，
    以將甲基安非他命置於玻璃球內點火燒烤吸食煙霧之方式，
    施用甲基安非他命1次。嗣於110年12月2日，經臺灣嘉義地
    方檢察署觀護人採尿，送驗結果呈甲基安非他命及安非他命
    陽性反應。上情除有被告之自白，並有臺灣嘉義地方檢察署
    施用毒品犯尿液檢體監管紀錄表及台灣檢驗科技股份有限公
    司濫用藥物檢驗報告（檢體編號：000000000號）各1份在卷
    可稽，堪認被告自白施用第二級毒品屬實。　
  ㈡原審法院依據上開證據，認定被告有於聲請書所載時間、地
    點，施用第二級毒品，另依被告之全國施用毒品案件紀錄表
    ，認定被告本案施用第二級毒品犯行，距前次於94年12月30
    日觀察勒戒執行完畢已逾3年，因而裁定令被告應送勒戒處
    所觀察、勒戒，期間不得逾2月。原審裁定所為認事用法均
    無違誤，被告抗告雖稱，本次施用毒品係因壓力所致，且僅
    偶發初犯，被告願意持續自費接受門診追蹤治療云云。然依
    卷附被告之前案紀錄表及臺灣嘉義地方檢察署111年度撤緩
    字第33號撤銷緩起訴處分書所載，被告係因先前曾施用第二
    級毒品，經臺灣嘉義地方檢察署檢察官以109年度毒偵字第1
    307號，為命戒癮治療之緩起訴處分，緩起訴期間自110年4
    月8日至112年4月7日，然被告於緩起訴期間，再犯本案，且
    未完成接受藥物治療、心理治療或社會復健治療之處遇措施
    ，顯見被告遠離毒害之意志力薄弱，機構外之處遇並無法有
    效使被告戒除毒癮，自有命被告入觀察勒戒處所施予觀察勒
    戒之必要。是認被告抗告理由所辯均無足採，其抗告為無理
    由，應予駁回。
三、據上論結，應依刑事訴訟法第412條，裁定如主文。
中　　華　　民　　國　　111 　年　　8 　　月　　15　　日
                  刑事第二庭    審判長法　官  陳珍如
                                      法　官  黃裕堯
                                      法　官  包梅真
以上正本證明與原本無異。
不得再抗告。
　　　　　　　　　　　　　　　　　　　書記官  許雅華　
中　　華　　民　　國　　111 　年　　8 　　月　　15　　日